# 请教陈版：股改问题

提问人：跨度防护 时间：2017-06-21 22:11:48
请教陈版：在做IPO审计时，企业 2004 年就已完成股改且经过审计。现在进行IPO审计时，需要对 2004 年进行重新审计吗？如果需要，由于年代久远，凭证保存不完整，如何采取补救措施？

回答人：chenyiwei
对当时股改情况的审核应作为对发行人历史沿革的核查的一部分。建议首先获取当时的股改审计报告、验资报告、评估报告、关于股改的省级批文（当时设立股份公司需要省级批准）等信息，对其进行必要的复核。同时，最重要的还是对申报期期初净资产的核实。